【裁判字號】    89,上易,1855
【裁判日期】    890630
【裁判案由】    竊盜
【裁判全文】
臺灣高等法院刑事判決                          八十九年度上易字第一八五五號
    上  訴  人  臺灣桃園地方法院檢察署檢察官
    被      告  乙○○
右上訴人因被告竊盜案件，不服臺灣桃園地方法院八十八年度易字第二七二七號，中
華民國八十九年三月十六日第一審判決（起訴案號：臺灣桃園地方法院檢察署八十八
年度偵字第一七○九五號，移送併辦審理案號：八十九年偵字第二八八四、六九六八
號）提起上訴，本院判決如左：
    主  文
原判決撤銷。
乙○○連續攜帶兇器竊盜，處有期徒刑拾月；扣案之刀片壹把沒收。
    事  實
一、乙○○前曾犯侵占、賭博等罪，其於七十九年間所犯之侵占罪，經台灣板橋地方
    法院判處有期徒刑六月，嗣經減刑減為有期徒刑三月，均確定，而於八十二年三
    月十三日執行完畢（不構成累犯）。詎乙○○仍不知自我警惕，竟意圖為自己不
    法之所有，基於概括犯意，先於八十八年十月三十日凌晨四時三十分許，在桃園
    縣蘆竹鄉○○路○段高速公路橋下路旁，見酒醉之甲○○將其所有之自用小客車
    停置路旁休憩，車門未關之際，持其所有客觀上具危險性，足供為兇器使用之刀
    片一把，割破甲○○之左側長褲口袋（毀損部分未據告訴），竊取甲○○所有放
    在該口袋內之黑色皮夾一只（內有身分證及汽車行照各一張、金融卡四張），得
    手後，適為巡邏警員何建泰經過發現，乙○○即將該只皮夾往車後座方向丟棄並
    蹲在車門旁，警員何建泰上前盤查並叫醒甲○○清點財物而查獲上情，並扣得乙
    ○○所有之前述刀片一把；嗣經移送台灣桃園地方法院檢察署檢察官訊問後，准
    以新台幣二萬元具保停止羈押；詎乙○○仍不知悔改，復基於同一概括之犯意，
    於八十八年十二月一日凌晨一時許（檢察官上訴書誤載為八十八年十二月一日三
    時五十分），在桃園縣桃園市○○路五十九號旁，見酒醉之朱明江將其所有之自
    用小客車停於該處並在車內休憩，竟持客觀上具危險性，足供凶器使用之刮鬍刀
    片一把（被告犯罪後已丟棄、滅失），將朱明江之長褲口袋割破（毀損部份未據
    告訴），竊取朱明江所有之信用卡二張、健保卡一張、勞力士手錶一只，嗣於八
    十八年十二月一日三時五十分許，在桃園市○○路加油站前，為警查獲，並自乙
    ○○身上起出前述信用卡二張、健保卡一張及戴於乙○○左手，朱明江所有之勞
    力士手錶一只。
二、案經桃園縣警察局大園分局及桃園分局報請臺灣桃園地方法院檢察署檢察官偵查
    起訴及移送併案審理。
    理  由
一、右揭犯罪事實，業據被告乙○○於警訊、檢察官偵查、原審審理及本院調查時坦
    承不諱，核與被害人甲○○、朱明江之指述（分見一七○九五號偵查卷第十至十
    一頁及原審卷第九頁反面、二八八四號偵查卷第十二至十三頁）及證人即查獲之
    警員何建泰在原審訊問時證述（見原審卷第十八頁反面、十九頁）之情節相符，
    並有贓物認領保管單、贓物領據及被害人甲○○、朱明江長褲口袋被刀片割破之
    照片附卷可稽，及刀片一把扣案可佐，足證被告之自白核與事實相符。本件事證
    明確，被告之犯行洵堪認定。
二、按扣案之刀片一把及未扣案之刮鬍刀片均至為鋒利，極易割傷人體，足以對人之
    身體構成威脅，而為兇器之一種，是核被告所為，係犯刑法第三百二十一條第一
    項第三款之攜帶兇器竊盜罪。又被告以刀片割破被害人甲○○左側長褲口袋竊取
    皮夾得手後，因見巡邏警員前來，始將得手之皮夾往車後座方向丟棄等情，業據
    證人何建泰警員到庭證述明確，是其竊盜行為顯已達既遂之程度，檢察官起訴書
    認被告係竊盜未遂，尚有未洽，惟此僅係犯罪行為階段認定有異，尚無需變更起
    訴法條，附此敘明。被告先後二次攜帶兇器竊盜行為，時間緊接，構成要件相同
    ，顯係基於概括犯意反覆而為，為連續犯，應以一罪論，並依法加重其刑。
三、原審以被告罪證明確，予以論科，固非無見。惟查，原判決僅就被告攜帶凶器竊
    取被害人甲○○財物部分，予以論科，而未及審酌與被害人甲○○財物部分具有
    連續犯裁判上一罪之關係之被告攜帶凶器竊取被害人朱明江財物之部分，尚有未
    洽。檢察官上訴意旨就此部分指摘原判決不當，為有理由，自應由本院將原判決
    撤銷改判。爰審酌被告之素行、智識程度、犯罪前科紀錄、本件其犯罪之動機、
    目的、手段、其所造成之損害及其於犯罪後坦白承認之態度等一切情狀，量處如
    主文第二項所示之刑，以示懲儆。
四、扣案之刀片一把，係被告所有供其犯本罪所用之物，業經被告供明在卷，應依刑
    法第三十八條第一項第二款規定宣告沒收。另亦供犯罪所用之刮鬍刀片一把，雖
亦為被告所有，惟於犯罪後已為被告所丟棄而未扣案，且該刮鬍刀片一把並非違
    禁物，亦非專供犯罪所用，爰不就該刮鬍刀片併為沒收之諭知。
據上論斷，應依刑事訴訟法第三百六十九條第一項前段、第三百六十四條、第二百九
十九條第一項前段、刑法第三百二十一條第一項第三款、第五十六條、第三十八條第
一項第二款，判決如主文。
本案經檢察官覃正祥到庭執行職務。
中    華    民    國    八十九    年      六        月      三十        日
                            臺灣高等法院刑事第二庭
                                審判長法  官  戴  章  甫
                                      法  官  黃  金  富
                                      法  官  林  銓  正
右正本證明與原本無異。
不得上訴。
                                      書記官  吳  美  貞
中    華    民    國    八十九    年      七        月        四        日
附錄：本案論罪科刑法條全文
刑法第三百二十一條第一項第三款
犯竊盜罪而有左列情形之一者，處六月以上五年以下有期徒刑：
一、於夜間侵入住宅或有人居住之建築物、船艦或隱匿其內而犯之者。
二、毀越門扇、牆垣或其他安全設備而犯之者。
三、攜帶兇器而犯之者。
四、結夥三人以上而犯之者。
五、乘火災、水災或其他災害之際而犯之者。
六、在車站或埠頭而犯之者。
前項之未遂犯罰之。


司法院資訊處製作；財團法人民間司法改革基金會備份。
